臺灣臺南地方法院刑事判決　　　　　　　　　　　九十一年度南簡上字第二二七號
　　上　訴　人　臺灣台南地方法院檢察署檢察官
　　被　　　告　甲○○
右列上訴人因被告違反毒品危害防制條例案件，不服本院中華民國九十一年七月二十
四日台南簡易庭九十一年度南簡字第六七九號第一審簡易判決（聲請簡易辦決處刑案
號：九十一年度營毒偵字第四五號），提起上訴暨移請併案審理（九十一年度毒偵字
第九九八號、九十一年度毒偵字第一三五號），本院管轄之第二審合議庭認本件不宜
逕以簡易判決處刑，改依通常程序自為第一審判決，本院判決如左：
    主  文
原判決撤銷。
甲○○連續施用第一級毒品，處有期徒刑玖月。
    事  實
一、甲○○前因施用毒品案件，經依本院八十九年度毒聲字第九七八號裁定送觀察、
    勒戒後，認無繼續施用毒品之傾向，業經台灣台南地方法院檢察署檢察官於民國
    八十九年四月十一日以八十九年度營毒偵字第一０六號不起訴處分確定。甲○○
    明知海洛因為第一級毒品，竟基於概括犯意，猶於九十年九月二十七日起至九十
    一年五月二十七日上午九時止，連續在台南縣白河鎮秀祐里四七之一號住處，以
    將海洛因摻入香菸吸食之方式，施用第一級毒品海洛因多次，經警於九十年九月
    二十七日上午十一時四十分、九十一年五月七日下午五時十分採尿送驗及台灣台
    南看守所附設勒戒處所於九十一年六月一日採尿送驗，均呈嗎啡陽性反應，因而
    查悉上情。嗣經依本院九十一年度毒聲字第四三二號裁定送觀察、勒戒後，認有
    繼續施用毒品之傾向。
二、案經臺南縣警察局白河分局報告台灣台南地方法院檢察署檢察官聲請簡易判決處
    刑及移請併案審理，經公訴人提起上訴，本院管轄之第二審合議庭認本件不宜逕
    以簡易判決處刑，改依通常程序自為第一審判決。
    理  由
一、右揭犯罪事實，業據被告甲○○審理時坦承不諱，而為警及台灣台南看守所附設
    勒戒處所人員採集尿液結果，均呈嗎啡或鴉片類陽性反應，有台南縣衛生局尿液
    檢驗成績書二紙、台灣台南看守所尿液檢驗報告單一紙及台南看守所九十一年六
    月十四日南所文衛字第０九一０００一００三—十一號函檢附之「有無繼續施用
    毒品傾向證明書」一紙附卷可稽，足見其自白與事實相符，堪予採信。又被告甲
    ○○前因施用毒品案件，經依本院八十九年度毒聲字第九七八號裁定送觀察、勒
    戒後，認無繼續施用毒品之傾向，業經台灣台南地方法院檢察署檢察官於民國八
    十九年四月十一日以八十九年度營毒偵字第一０六號不起訴處分確定，有台灣高
    等法院被告全國前案紀錄表一紙在卷可佐，被告二犯毒品危害防制條例第十條第
    一項之施用第一級毒品罪，事證明確，其犯行洵堪認定，應依法論科。
二、核被告所為，係違反毒品危害防制條例第十條第一項之施用第一級毒品罪。其因
    施用第一級毒品海洛因而持有第一級毒品海洛因，其持有之低度行為為施用之高
    度行為所吸收，不另論罪。其先後多次施用第一級毒品犯行，時間緊接，方法相
    同，觸犯構成要件相同之罪，顯係基於概括犯意為之，為連續犯，應依刑法第五
    十六條之規定，以一罪論，並加重其刑。又被告於九十年九月二十七日以後至九
    十一年五月二十七日上午九時許之連續施用毒品犯行，雖未據起訴，然該部分事
    實與已起訴部分既具有連續犯之裁判上一罪關係，應為起訴效力所及，本院自應
    併予審究。
三、原審予以論罪科刑，固非無見，惟(1)原審就被告於九十年九月二十七日以後至九
    十一年五月二十七日上午九時止之施用第一級毒品犯行，未及審酌，尚有未合，
    檢察官之上訴意旨執此指摘原判決不當，核有理由；(2)又被告於九十年九月二十
    七日經警採尿送驗結果呈嗎啡陽性反應，聲請人亦僅就被告施用第一級毒品海洛
    因之犯行聲請簡易判決處刑，乃原審竟於主文中諭知施用第二級毒品，(3)又於論
    罪法條欄誤引毒品危害防制條例第十條第二項，判決主文、事實與理由顯有矛盾
    ，均應由本院予以撤銷改判。茲審酌被告前曾有觀察、勒戒紀錄，經臺灣台南地
    方法院檢察署檢察官為不起訴處分，竟仍不知悔悟，再度涉犯本條例之罪，顯見
    其無戒毒決心，其犯罪之動機、目的、手段、所生危害非鉅，及犯罪後坦承犯行
    ，尚知悔悟等一切情狀，量處如主文所示之刑，以示懲儆。
四、按檢察官聲請以簡易判決處刑之案件，經法院認定之犯罪事實顯然與檢察官據以
    求處罪刑之事實不符，或於審判中發現其他裁判上一罪之犯罪事實，足認檢察官
    之求刑顯不適當者，應適用通常程序審判之，刑事訴訟法第四百五十二條及第四
    百五十一條之一第四項但書第二款分別定有明文。本院經審理後認被告應諭知如
    主文第二項所示之刑，係屬刑事訴訟法第四百五十一條之一第四項但書第二款之
    情形，應由本院依刑事訴訟法第四百五十五條之一第三項之規定，準用同法第三
    百六十九條第一項前段之規定，將原判決撤銷，依同法第四百五十二條之規定，
    逕依通常程序為第一審判決（法院辦理刑事訴訟簡易程序案件應行注意事項第十
    四點參照）。
五、至台灣台南地方法院檢察署移送併案意旨，認被告甲○○施用第二級毒品安非他
    命犯行，與本案有連續犯之裁判上一罪關係，應由本院併予審理等語，然本件被
    告係施用第一級毒品海洛因，檢察官聲請併案審理被告施用第二級毒品部分，本
    院自無從併予審究，此部分應退回檢察官另行依法處理。
據上論斷，應依刑事訴訟法第四百五十五條之一第三項、第四百五十二條、第三百六
十九條第一項前段、第三百六十四條、第二百九十九條第一項前段，毒品危害防制條
例第十條第一項，刑法第十一條前段、第五十六條，判決如主文。
本案經檢察官陳鋕銘到庭執行職務。
中      華      民      國    九十一    年     十二     月    三十一    日
                                  臺灣臺南地方法院刑事第二庭
                                      審判長法  官  候  明  宗
                                            法  官  陳  金  虎
                                            法  官  鄭  燕  璘
右正本證明與原本無異。
如不服本判決，應於判決送達後十日內，向本院提出上訴狀。
                                            書記官  田  富  蓉
中      華      民      國    九十一    年     十二     月    三十一    日
附錄本案論罪科刑依據之法條全文：
毒品危害防制條例第十條第一項
施用第一級毒品者，處六月以上五年以下有期徒刑。
